Marylène Henry Attachée principale de l'Insee 12/03/1983 12 Cours Victor Hugo 33000 Bordeaux 06.77.11.97.86

marylene.henry@gmail.com Compétences Clés

Gestion de projet Identification et définition du besoin, montage et suivi technique (élaboration des spécifications, pilotage et

suivi des phases opérationnelles), coordination et animation des équipes-projet

Compétences Outils de Data Management/ DataVisualisation/ sous R (expertise), Python (débutant), Tableau techniques (intermédiaire) et SAS (expertise). Connaissances pratiques des langages de développement web

(Java, Javascript, HTML/CSS)

Analyse statistique Techniques de sondage et ingénierie d'enquête, Analyse de données statistiques (segmentation, modèles

explicatifs et prédictifs, analyses discriminantes), Rédaction d'études statistiques.

Politiques sociales

Connaissances pratiques des acteurs publics intervenant dans le champ de la politique de la ville.

Accompagnement des acteurs dans leur besoin d'expertise statistique.

Expérience Professionnelle

Direction Générale INSEE

Septembre 2020 -Auiourd'hui **Responsable du domaine études et synthèses** (Direction du Système d'Information – Service National du développement informatique de Paris)

- Management des développeurs en charge de la maintenance des applications de calcul du PIB et des enquêtes de conjoncture auprès des entreprises.
- Animation des projets applicatifs selon le cadre méthodologique agile SCRUM (rôle de Scrum Master)

Groupe Caisse des dépôts / Direction des retraites et de la solidarité Septembre 2017-Mars 2020 Actuaire / Statisticienne (Direction du développement et des études statistiques – Service Actuariat et Statistiques - Bordeaux)

De janvier 2019 à mars 2020

Cheffe de projet « Idéathon / Hackathon Make-it-ISI : Imaginons des Services Innovants » Objectifs : concevoir des ateliers d'idéation UX design permettant de mobiliser la communauté Data pour créer des prototypes de nouveaux services valorisant les données internes de la caisse des dépôts.

- Jusqu'en juin 2019
- Réalisation d'analyses statistiques et études d'impact / modélisation des prévisions démographiques et financières de court-terme
- Membre du groupe de développement du modèle de microsimulation de la Caisse de retraites des fonctionnaires territoriaux et hospitaliers (CNRACL)

Centre de formation de l'Insee à Libourne / Septembre 2015-Septembre 2017

Chargée d'enseignement

- Accompagnement de projets pédagogiques pour adultes dans les domaines de la conception et de la réalisation d'opérations statistiques
- Animation de cours et intervention auprès d'adultes (Statistiques appliquées sous SAS, initiation à la démographie et à l'économie, initiation aux techniques rédactionnelles)
- Conception et mise en œuvre de modules sur les domaines-métiers des contrôleurs à l'Insee

Commissariat Général à l'égalité des territoires / Service du premier ministre Septembre 2012-Septembre 2015

Chargée de mission observation - Responsable d'enquête statistique (Bureau Observation des territoires en politique de la ville – Direction des Stratégies Territoriales)

- Co-responsable de l'enquête Panel Politique de la Ville (enquête par panel sur 4 ans auprès de 1800 ménages vivant en Zones urbaines sensibles) Budget 800K€
- Chargée de la réalisation d'études statistiques et d'études d'impact pour le rapport annuel de l'ONZUS
- Membre-associée du Groupe de travail EGAliTER du Haut Conseil à l'Egalité entre les femmes et les hommes

Direction Régionale INSEE Aquitaine Septembre 2009 -Septembre 2012 Chargée d'études – Correspondante politique de la ville (Division Etudes et Service Spécifique - Service Etudes et Diffusion)

- Rédaction d'études statistiques en partenariat avec des acteurs publics régionaux
- Accompagnement des acteurs publics locaux dans leur besoin d'expertise
- Membre du Groupe de travail « Observation territoriale » animé par le centre de ressources politique de la ville « Pays et Quartiers d'Aquitaine »

Direction Régionale INSEE Aquitaine Septembre 2006 -Septembre 2009

Responsable adjointe du pôle localisation géographique (Pôle de localisation géographique, Service Statistique)

- Appui à l'encadrement de l'équipe (2 agents de catégorie B+,1 agent de catégorie B et 3 agents de catégorie C)
- Développement d'outils informatiques de production sous le logiciel statistique SAS (SAS Base/Macro, IML, AF/SCL).

Autres activités

Unité Régionale de Formation à l'Information Scientifique et Technique de Bordeaux Septembre 2017-Mars 2020 L'Urfist est un service de formation et de recherche inter académique. L'Urfist a pour vocation de développer dans l'enseignement supérieur la maîtrise de l'information et de la communication scientifique et technique : rédaction scientifique, collecte et gestion des données de recherche, production de données numériques, valorisation des travaux scientifiques. L'Urfist conçoit des formations organisées par semestre et à la demande, ainsi que des journées d'étude pour un public de chercheurs et de post-doctorants.

Réalisation et animation de la formation « Concevoir des graphiques sous R –introduction à la DataVisualisation avec ggplot2 » (préparation et structuration des données sous R, application de styles préconisés par les revues: grammar of graphics, introduction aux concepts de DataViz).

Manipuler vos données avec le package dplyr (présentation des principaux verbes du package dplyr, fusion de tables)

Co-organisatrice de « R Meetings »

Atelier d'échange de pratiques organisé en partenariat avec la délégation Aquitaine du CNRS sous la responsabilité de l'Urfist

Dataviz avancée sous R : bien choisir son package, mettre en œuvre une stratégie de visualisation pour ses données

Benchmark des principaux systèmes graphiques en R / mettre en œuvre une stratégie de visualisation de ses données

Insee Septembre 2017-Janvier 2019

Formatrice R Perfectionnement.

Animation de formations R à destination de chargés d'études et chefs de projet de l'Insee :

- Modules data cleaning avec R
- Modules initiation dataviz interactive avec R (package Shiny)
- Modules initiation à la cartographie avec R (packages rgdal / cartography)

Formation

ENSAI –

Université Rennes I

Master II « Statistique et économétrie – mention statistique publique» (Mention Bien)

-Mémoire : « Impact d'une opération de rénovation urbaine – le cas de l'agglomération bordelaise».

Université Rennes II 2006 Licence ingénierie économique

ENSAI

Elève attachée de l'INSEE - Ecole Nationale de la Statistique et de l'analyse de l'Information Rennes

Lycée Marceau 2001-2003

2004-2006

Classes préparatoires aux grandes écoles - mathématiques supérieures (MPSI) et mathématiques spéciales (MP) Chartres (Eure-et-Loir)